【裁判字號】    96,交聲,1955
【裁判日期】    970508
【裁判案由】    違反道路交通管理處罰條例聲明異議
【裁判全文】
臺灣臺北地方法院交通事件裁定        96年度交聲字第1955號
異議人即
受處分人  日星交通事業有限公司
代 表 人  丙○○
代 理 人  丁○○
上列異議人即受處分人因違反道路交通管理處罰條例案件，對於
臺北市交通事件裁決所民國96年11月29日所為之處分（原處分案
號：北市裁二字第裁22-C00000000號），聲明異議，本院裁定如
下：
    主  文
異議駁回。
    理  由
一、按汽車裝設之行車紀錄器無法正常運作，未於行車前改善，
    仍繼續行車者，處汽車所有人新臺幣（下同）九千元以上一
    萬八千元以下罰鍰，並應責令其參加臨時檢驗，道路交通管
    理處罰條例第十八條之一第二項、第三項定有明文。
二、本件原處分機關臺北市交通事件裁決所係以：異議人即受處
    分人日星交通事業有限公司之駕駛員劉世昌，於民國九十六
    年九月九日上午九時四十五分許，駕駛該公司所有車號Ａ四
    —八四六號之營業遊覽大客車，行經臺二線核二廠前時，遭
    臺北縣政府警察局交通隊警員乙○○當場攔停稽查，發現其
    上裝設之行車紀錄器無法正常運作，而以異議人所有上開車
    輛有違反前揭道路交通管理處罰條例第十八條之一第二項規
    定之行為製單舉發，嗣異議人於舉發通知單上所載應到案日
    期即同年十月九日前之同年九月二十七日提出申訴，經原處
    分機關函請舉發單位臺北縣政府警察局調查結果，仍認異議
    人確有前開違規行為，原處分機關乃於同年十一月二十九日
    依道路交通管理處罰條例第十八條之一第二項、第三項、違
    反道路交通管理事件統一裁罰基準及處理細則第四十三條、
    第四十四條、第六十七條暨違反道路交通管理事件統一裁罰
    基準表之規定，裁處異議人罰鍰九千元，並責令其參加臨時
    檢驗。
三、異議意旨略以：上開車輛於同年九月七日搭載韓國觀光客，
    展開三天二夜臺灣之旅，司機亦照表操課，於每日收班休息
    後，整理派車單、報表、簽單暨更換行車紀錄紙，同年九月
    八日收班後，也更換行車紀錄紙，皆未發現任何異常或故障
    ，故翌日仍正常行駛，詎料於搭載觀光客前往野柳遊覽時遭
    攔檢發現行車紀錄器無法正常運作，此臨時突發之故障，實
    非異議人及司機所能防範，司機當場亦向警員說明並提示之
    前皆正常運作之行車紀錄紙以資證明，異議人實屬無辜云云
    。
四、查異議人所屬駕駛員劉世昌於九十六年九月九日上午九時四
    十五分許，駕駛該公司所有車號Ａ四—八四六號之營業遊覽
    大客車，行經臺二線核二廠前時，遭臺北縣政府警察局交通
    隊警員乙○○當場攔停稽查，發現其上裝設之行車紀錄器無
    法正常運作等情，業據證人乙○○於本院訊問時證稱：伊當
    日係配合基隆監理站在核二廠前對營業大客車實施路邊臨時
    稽查，上開車輛經攔停後，發現車上行車紀錄器內之行車紀
    錄紙完全空白，當場司機口述稱前一日還正常，但因司機當
    時僅出示派車單，並未提出其他日期之行車紀錄紙，故伊依
    法舉發等語明確（見本院卷第二一頁反面），核與證人即交
    通部公路總局臺北區監理所基隆監理站人員甲○○於本院訊
    問時證述：「我們基隆監理站主導由臺北縣政府警察局交通
    隊配合處理，我們對遊覽車的稽查主要項目是對車上安全設
    備，行車紀錄器是其中一項，在檢查時是由我們監理單位作
    檢查，在檢查當時我就請駕駛人把行車紀錄器打開，發現紀
    錄卡是空白的，沒有作任何紀錄，司機說前一天是沒問題，
    我就請司機把前一天的卡片拿出來，但司機找了很久沒有找
    到……，紀錄卡在出車前要把車號、駕駛員姓名都要填寫好
    ，但本件我們稽核到的這張空白紀錄卡上都沒有記明車號、
    駕駛員，我們依據處罰條例……舉發」等語大致相符（見本
    院卷第二二頁），並有證人乙○○所提出之採證照片附卷可
    稽（見本院卷第三四頁），是異議人所有上開汽車裝設之行
    車紀錄器無法正常運作，未於行車前改善，仍繼續行車之違
    規事實，已堪認定。異議人雖辯稱：該車於遭攔停舉發前一
    日即九十六年九月八日，行車紀錄器皆無異常或故障云云，
    並提出其所謂之九十六年九月八日行車紀錄紙為證（見本院
    卷第二九頁），然查該行車紀錄紙上並無行車日期、車號、
    駕駛人等足資識別其來源之記載，已難認係屬上開車輛行車
    紀錄器所取出之九十六年九月八日行車紀錄紙，且經本院當
    庭提示命證人乙○○及甲○○辨認，渠等亦一致證稱：無法
    確認係上開車輛所有之九十六年九月八日行車紀錄紙等語（
    見本院卷第二一頁反面、第二二頁反面），自難據為有利於
    異議人之認定。
五、綜上所述，異議人所有上開車輛裝設之行車紀錄器，確有「
    無法正常運作，未於行車前改善，仍繼續行車」之違規行為
    ，從而，原處分機關依前揭道路交通管理處罰條例第十八條
    之一第二項、第三項及違反道路交通管理事件統一裁罰基準
    及處理細則第四十三條、第四十四條、第六十七條規定，裁
    處異議人罰鍰九千元，並責令其參加臨時檢驗，核無違誤。
    異議人聲明異議，為無理由，應予駁回。
據上論斷，應依道路交通案件處理辦法第十九條，裁定如主文。
中    華    民    國  九十七  年    五    月    八    日
                  交通法庭法  官  陳芃宇
以上正本證明與原本無異。
如不服本裁定，應於送達後5日內，向本院提出抗告狀。
                          書記官  徐鶯尹
中    華    民    國  九十七  年    五    月    八    日


司法院資訊處製作；財團法人民間司法改革基金會備份。
